# **MARCELO ROMERO-CORS**

Développeur Java junior

### CONTACT

+32 486 27 35 41 luisromeroaraya@gmail.com Rue Émile Banning 118, Bruxelles, Belgique

https://www.linkedin.com/in/luismarcelo-romero-cors-araya

## RÉSUMÉ

Ingénieur du son enthousiaste et orientée vers l'informatique vivant en Belgique après 6 ans avec une forte maîtrise de la résolution de problèmes depuis l'ère des disquettes.

Actuellement en reconversion professionnelle après avoir suivi un cours intensif de développement Web chez BeCode et une spécialisation en Java chez Digitalcity. J'ai hâte de m'impliquer dans des projets réels pour acquérir plus d'expérience en développement.

#### **FORMATION**

2022 | Bruxelles, Belgique Digitalcity

Développeur java junior

2021 | Bruxelles, Belgique BeCode

Développeur web junior

2008 | Santiago, Chili Université Technologique du Chili INACAP

Licencié: Ingénieur du son

#### LANGUES

- Espagnol (langue maternelle)
- Anglais (courant)
- Français (courant)
- Néerlandais (élémentaire)

## **EXPÉRIENCE**

#### Développeur Java junior (formation)

Digitalcity | Bruxelles, Belgique | Mai 2022- Octobre 2022

- Cours intensif de Java pour l'obtention de la certification Oracle: Java SE 11 Developer 1Z0-819
- Frontend: HTML, CSS, JavaScript, JSP, Thymeleaf, Angular
- Backend: MySql, PostgreSql, Java EE/Jakarta, JPA/Hibernate, Spring(Boot, Data), Lombok, Maven
- Extras: UML, OOP, MVC, Agile, Scrum, Kanban

#### Développeur web junior (stage)

Clunnity | Valencia, Espagne | Août 2021- Octobre 2021

- Stage à distance de 3 mois utilisant principalement le framework de développement d'applications sans codage Bubble.io
- Gestion de projet agile avec Jira
- Création de diagrammes de bases de données avec Dbdiagram.io
- Conception de workflow et de prototypes lo-fi avec Figma.com
- Intégration des paiements avec Stripe.com
- Intégration des notifications Web avec Onesignal.com

#### **Développment web (bootcamp)**

BeCode | Bruxelles, Belgique | Janvier 2021 - Août 2021

- Frontend (HTML, CSS, JavaScript, Bootstrap, Tailwind CSS)
- Backend (PHP, MySQL, Node.js, Laravel), Git/Github, OOP, MVC
- Derniers projets (<u>www.github.com/luisromeroaraya</u>):
  - <u>Feria d'Art</u> Site Web d'une ASBL en Laravel, Tailwind CSS, JavaScript
  - <u>BXL Studio Mobile</u> Site Web vitrine en HTML, CSS et JavaScript
  - <u>Campus Latino</u> Site Web du podcast Campus Latino en Vue.is avec l'API du site Mixcloud
  - <u>W:O:A Battle</u> Jeu de combat en HTML, CSS et JavaScript avec OOP.
  - o Cookie Clicker Jeu de clicker en HTML, CSS et JavaScript

#### Technicien en informatique

Meta-Group | Santiago, Chili | Septembre 2011 - Septembre 2015

- Installation et configuration de réseau, configuration et maintenance du site Web et du service de messagerie e-mail
- Maintenance et mise à jour des ordinateurs et des imprimantes, gestion des achats des fournitures informatiques

#### Technicien en informatique

Independent | Santiago, Chili | Janvier 2002 - Juillet 2016

- Assemblage, configuration et formatage des ordinateurs
- Dépannage Informatique à domicile